【裁判字號】    99,撤緩,249
【裁判日期】    990928
【裁判案由】    聲請撤銷緩刑
【裁判全文】
臺灣板橋地方法院刑事裁定             99年度撤緩字第249號
聲  請  人  臺灣板橋地方法院檢察署檢察官
受  刑  人  乙○○
上列聲請人因受刑人妨害風化案件聲請撤銷緩刑之宣告（99年度
執聲字第3071號），本院裁定如下：
    主  文
聲請駁回。
    理  由
一、聲請意旨略以：受刑人乙○○前因犯以電腦網路張貼猥褻圖
    片供人點選瀏覽之方法供人觀覽罪，經本院以98年度簡字第
    9236號判處拘役20日，緩刑2 年，緩刑期間內付保護管束，
    並應向檢察官指定之公益團體、地方自治團體或社區提供40
    小時之義務勞務，於民國98年12月29日確定。茲因受保護管
    束人經傳喚未到，並經警查訪稱：依址未遇、行蹤不明，其
    行為違反保安處分執行法第74條之2 第2 款之規定，情節重
    大，爰依保安處分執行法第74條之3 第1 項，刑事訴訟法第
    476 條之規定，聲請撤銷緩刑之宣告等語。
二、按受保護管束人在保護管束期間內，應遵守下列事項：一、
    保持善良品行，不得與素行不良之人往還。二、服從檢察官
    及執行保護管束者之命令。三、不得對被害人、告訴人或告
    發人尋釁。四、對於身體健康、生活情況及工作環境等，每
    月至少向執行保護管束者報告1 次。五、非經執行保護管束
    者許可，不得離開受保護管束地；離開在10日以上時，應經
    檢察官核准，保安處分執行法第74條之2 定有明文。受保護
    管束人違反上述各款情形之一，情節重大者，檢察官得聲請
    撤銷保護管束或緩刑之宣告，同法第74條之3 第1 項亦有規
    定。惟所謂違反檢察官及執行保護管束者之命令情節重大之
    前提，當然係指受刑人確實已得知檢察官或執行保護管束者
    之命令或處於得知悉之狀態下而不予遵守而言。次按刑事訴
    訟文書之送達，除有特別規定外，準用民事訴訟法之規定；
    而按送達，於應受送達人之住居所、事務所或營業所為之；
    送達不能依前2 條規定為之者，得將文書寄存送達地之自治
    或警察機關，並作送達通知書2 份，1 份黏貼於應受送達人
    住居所、事務所、營業所或其就業處所門首，另1 份置於該
    送達處所信箱或其他適當位置，以為送達。寄存送達，自寄
    存之日起，經10日發生效力，刑事訴訟法第62 條 、民事訴
    訟法第136 條、第138 條第1 項、第2 項分別定有明文。
三、經查，受刑人因妨害風化案件，經本院以98年度簡字第9236
    號判處拘役20日，緩刑2 年，緩刑期間內付保護管束，並應
    向檢察官指定之公益團體、地方自治團體或社區提供40小時
    之義務勞務確定在案，嗣經臺灣板橋地方法院檢察署檢察官
    執行保護管束命令，經先後向受刑人之戶籍地址「臺北縣中
    和市○○路125 巷8 弄1 之1 號」為告誡函及執行保護管束
    命令之送達，均因未獲晤受刑人本人亦無其同居人或受僱人
    加以收受，而分別於99年6 月9 日、99年7 月5 日均寄存於
    臺北縣政府警察局中和第一分局秀山派出所，前者並由受刑
    人於99年6 月19日親自前往領取等情，有上開判決、臺灣高
    等法院被告前案紀錄表、臺灣板橋地方法院檢察署99年6 月
    4 日甲○慎輔99執護177 字第17879 號函、99年6 月30日甲
    ○慎輔99執護177 字第20482 號函各1 份，及送達證書、臺
    北縣政府警察局中和第一分局秀山派出所受理訴訟文書寄存
    登記簿影本各2 紙附卷可稽。惟揆諸首揭規定，上開聲請人
    執行保護管束命令，應於99年6 月19日（受刑人領取日）、
    99年7 月16日（寄存之日經10日後）發生送達效力，然上揭
    命令所載報到時間分別為99年6 月17日上午10時、99年7 月
    15日上午10時，顯然難以期待受刑人能夠如期報到；再者，
    受保護管束人無故不按時報到，觀護人應盡訪視、查尋、通
    知、告誡之能事，並妥速處理，至所稱「通知」及「告誡」
    ，雖非法定要式行為，惟應有具體事實是徵已為通知或告誡
    受保護管束人確已行蹤不明而無從通知或告誡，俾免適用保
    安處分執行法第74條之3 規定時，滋生疑義（法務部82年2
    月4 日 (82) 法保字第02545 號函參考），本件觀護人於99
    年6 月18日親往受刑人住所訪視時，信箱上貼有送達之相關
    公示通知單，雖無法確定該處是否有人居住，然受刑人於翌
    日即前往領取執行命令函已如前述，且經臺北縣政府警察局
    中和第一分局陳報臺灣板橋地方法院檢察署查訪結果，受刑
    人現依址居住中，此有該分局99年6 月21日北縣警中一刑字
    第0990023237號函、臺灣板橋地方法院檢察署訪視報告表在
    卷可憑，受刑人是否確已行蹤不明而無從通知，已非無疑；
    另查上開分局函附之通知書，僅記載員警於99年6 月19日晚
    間9 時41分以行動電話通知受刑人即至臺灣板橋地方法院檢
    察署報到，並由受刑人於通知書上簽名捺印之事實，其時既
    已逾當次通知報到時間，遍查卷內復無其他積極證據足資佐
    證受刑人確實已經得知檢察官之命令，而故意不依該命令到
    場之情事，是聲請人以受刑人經傳喚未到，並經警查訪結果
    依址未遇、行蹤不明，其行為違反保安處分執行法為由，提
    起本件聲請，應係誤會，聲請人聲請撤銷上開判決關於緩刑
    之宣告，尚難准許。
四、依刑事訴訟法第220 條，裁定如主文。
中    華    民    國    99    年    9     月    28    日
                  刑事第三庭法  官  陳伯厚
上列正本證明與原本無異。
如不服本裁定，應於裁定送達後五日內敘明抗告理由，向本院提
出抗告狀。
                            書記官  高建華
中    華    民    國    99    年    9     月    28    日

司法院資訊處製作；財團法人民間司法改革基金會備份。
